臺灣臺中地方法院刑事判決　　　　　　　　　　　　　九十年度易字第三八一三號
　　公　訴　人　臺灣臺中地方法院檢察署檢察官
　　被　　　告　丁○○
　　被　　　告　丙○○
右列被告因竊盜等案件，經檢察官提起公訴 (九十年度偵字第１５１７０號、１５０
３１號、１６７５０號號)，本院判決如左：
    主  文
丁○○連續竊盜，累犯，處有期徒刑拾月；又變造身分證，足以生損害於公眾及他人
，累犯，處有期徒刑肆月，變造之戊○○、甲○○身分證上丁○○之照片各一張，均
沒收。主行部分應執行有期徒刑壹年。
丙○○故買贓物，處拘役肆拾日，如易科罰金，以參佰元折算壹日。
    事  實
一、丁○○曾犯麻醉藥品管理條例之罪、施用毒品罪、違反槍砲彈藥刀械管制條例之
    罪、竊盜罪，品行不良，其中所犯竊盜罪部分，經法院判處有期徒刑四月，確定
    後於民國八十九年十月二十二日執行完畢，猶不知悔改，意圖為自己不法之所有
    ，並基於概括之犯意，連續為下列竊盜行為：（一）於九十年八月十八日十時，
    在台中市○○路與進德街口，徒手竊取己○○所騎用而為其友人許維騰所有之Ｓ
    ＱＯ─○六三號機車一輛。（二）次於同年九月十一日二十時三十分許，在台中
    市○○路三九二號前，徒手竊取乙○○所有之腳踏車一輛。得手後，隨即於當日
    二十一時三十分許，將該贓車，在台中市○○路二四六號處，以新台幣（下同）
    二百元之代價，販賣予明知該車為贓物之丙○○，而丙○○明知該腳踏車係贓物
    ，仍予購買。丁○○另意圖為自己不法所有，於同年七月二十日凌晨五時許，在
    台中市拾獲戊○○與甲○○所遺失之身分證後，竟侵占入己，旋即於當日下午在
    其台中市○區○○里○○路二二九巷五號七樓之六住處，以換貼自己照片之方式
    ，變造上開身分證二張。
二、案經內政部警政署鐵路警察局第二警務段、台中市警察局第一及第二分局報請台
    灣台中地方法院檢察署檢察官偵查起訴。
    理      由
一、右揭犯罪事實業據被告丁○○供認不諱，核與被害人己○○、乙○○、戊○○與
    陳淑芳（甲○○之母）等人所述之情節相符，並有贓物領據二紙、變造之身分證
    二張附卷可稽，事證明確，被告丁○○犯行洵堪認定。另訊據被告丙○○則否認
    有故買贓物之犯行，辯稱當日丁○○騎該輛腳踏車到其住處，說身上沒錢，問其
    是否有二百元可借，其見丁○○身上有傷，就拿二百元給丁○○，丁○○說要把
    腳踏車送其使用，因其家中沒有腳踏車，所以將之收下，不知該腳踏車事丁○○
    所偷之贓物云云。然查被告丙○○於警訊中已坦供係向丁○○購買該贓車，且丁○○有告知該腳踏車係丁○○偷竊所得，而丁○○於警訊之時也供稱賣腳踏車之
    時曾告知丙○○該腳踏車係其偷來之物（見九十年九月十二日警訊筆錄）。其等
    所供內容一致，足見其等於警訊所供為真實，於本院審理時被告丙○○辯稱不知
    該腳踏車係贓物，被告丁○○供稱未告知該腳踏車係其所竊得之物，乃屬推諉卸
    責及迴護之詞，均不足採信，被告丙○○犯行同堪認定。
二、核被告丁○○所為係犯刑法第三百二十條第一項之竊盜罪與第三百三十七條之侵
    占遺失物罪及第二百十二條之變造特種文書罪。其變造戊○○及甲○○之身分證
    ，自足以生損害於戊○○及甲○○與戶政機關對於身分證管理之正確性。被告丁○○所犯上開二次竊盜犯行，時間緊接，犯罪構成要件相同，顯係基於概括犯意
    為之，為連續犯，以一罪論並並加重其刑。其以一行為而侵占二被害人所遺失之
    身分證，及以一行為而變造二被害人之身分證，均係一行為而觸犯數罪名，均係
    想像競合犯，均應從一重處斷。所犯侵占遺失物罪與變造特種文書罪間，有方法
    結果之牽連犯關係，為牽連犯，應從一重之變造特種文書罪處斷。另其所犯竊盜
    罪與變造特種文書罪，犯意各別，罪名互異，應予分論併罰。再被告前曾犯竊盜
    罪，經法院判處有期徒刑四月，確定後於民國八十九年十月二十二日執行完畢，
    於有期徒刑執行完畢五年內再犯本件有期徒刑以上之罪，為累犯，就所犯侵占遺
    失物罪及變造特種文書罪部分，應加重其刑，就所犯竊盜罪部分，應遞第加重其
    刑。另核被告丙○○所為，係犯刑法第三百四十九條第二項之故買贓物罪。被告
    丁○○曾犯麻醉藥品管理條例之罪、施用毒品罪、違反槍砲彈藥刀械管制條例之
    罪、竊盜罪，此有台灣高等法院被告全國前案紀錄表在卷可參，其品行不良，應
    從重量刑。爰審酌被告二人犯罪之動機、目的、手段、所生之危害及其等品行、
    智識程度與犯罪後之態度等一切情狀，分別量處如主文所示之刑，就被告丁○○
    部分並定其應執行之刑，就被告丙○○部分，並諭知易科罰金之折算標準。
三、變造之戊○○、甲○○身分證上丁○○之照片各一張，係被告丁○○所有供犯罪
    所用之物，依刑法第三十八條第一項第二款規定，應予宣告沒收。
據上論斷，應依刑事訴訟法第二百九十九條第一項前段，刑法第五十六條、第三百二
十條第一項、第三百三十七條、第二百十二條、第五十五條、第四十七條、第四十一
條第一項前段、第五十一條第五款、第三十八條第一項第二款，罰金罰鍰提高標準條
例第一條前段、第二條，判決如主文。
中    華    民    國      九十一      年      一      月    三十一      日
                                     臺灣臺中地方法院刑事第一庭
                                         法  官     李添興
右正本證明與原本無異
如不服本判決應於送達後十日內向本院提出上訴狀
                                         書記官
中    華    民    國      九十一      年      一      月    三十一      日
